【裁判字號】    97,交抗,465
【裁判日期】    970430
【裁判案由】    違反道路交通管理處罰條例
【裁判全文】
臺灣高等法院交通事件裁定             97年度交抗字第465號
                                     97年度交抗字第467號
抗  告  人
即  異議人
即受處分人  勝鈞工業股份有限公司
代  表  人  甲○○
上列抗告人因違反道路交通管理處罰條例案件，不服臺灣板橋地
方法院中華民國97年1月31日所為裁定（96年度交聲更字第4號、
第 5號），提起抗告，本院裁定如下：
    主  文
抗告駁回。
    理  由
一、原裁定詳如附件所載。
二、本件抗告意旨略以：證人即警員蔡孝順於原審指稱伊並不確
    定違規車輛之車型、顏色；又稱抗告人曾至板橋監理站提出
    申訴說明違規騎士是女性。惟事實上，抗告人係收到板橋監
    理站的裁決通知書，說明將要強制執行罰則，才首次向原審
    法院聲明異議。是證人蔡孝順之證詞，無中生有，明顯謬誤
    ，顯示其專業素養不足，值勤態度不嚴謹，其證詞不足以認
    定本件違規事實云云。
三、經查：證人蔡孝順於原審審理結證稱：當天是早上 8時30分
    ，天氣晴，車流量適中，伊在新莊市○○路跟中元東路號誌
    路口處往前30公尺左右執行例行勤務，當時化成路由東向西
    直行方向已經紅燈，旁邊有一台機車闖紅燈過來，伊有出示
    指揮棒，並鳴哨請她停車，結果駕駛人突然往對向車道躲避
    攔查往前直行，伊看她逃逸時，直覺反應查看車牌號碼，立
    即登記，並無誤認之虞等語明確，已說明依當時天候晴朗、
    車流量不大，及其旋即查看車牌號碼、立即登記等舉措，應
    能清楚目睹該機車之違規情形及記明車牌號碼，當不致誤判
    之情形。而抗告人迄未執具體反證（例該機車在違規時間另
    在他處，而未經過違規地點等），空言指摘證人蔡孝順所述
    不實，即非可採。另抗告人聲明異議狀已提及伊有至板橋監
    理所，向櫃檯小姐詢問索取違規照片，以供辨識使用公務車
    違規者等情，並非如抗告意旨所稱收到裁決通知書後，直接
    向原審法院聲明異議，是抗告人執此認證人蔡孝順無中生有
    云云，亦非可信。則原審審酌全卷事證後，認抗告人所有車
    號 GQM-400號重型機車當時確有違規闖紅燈及拒絕停車接受
    稽查而逃逸等違規事實，且抗告人又未依法，檢附相關證據
    及應歸責人相關證明文件，向處罰機關告知應歸責人。但按
    「汽車駕駛人有第53條情形者，記違規點數 3點；有第60條
    第1項情形者，記違規點數1點」，為道路交通管理處罰條例
    第63條第1項第3款、同項第1款所明定，本件抗告人有「駕
    車行經有燈光號誌管制之交叉路口闖紅燈」、「違反處罰條
    例之行為，拒絕停車接受稽查而逃逸」之違規事實，除對抗
    告人處以罰鍰外，本應併記違規點數，原處分機關竟疏未注
    意及此，其所為裁決處分即有瑕疵，乃將原處分撤銷。復考
    量因抗告人收受舉發通知單時，已逾應到案期限，無從起算
    其實際繳納裁罰或到案聽候裁決之經過日數，為此援引道路
    交通管理處罰條例第53條第1項、第60條第 1項、第63條第1
    項第3款、同項第1款及違反道路交通管理事件統一裁罰基準
    表等規定，分別裁罰抗告人如原裁定主文第 2項所示罰鍰及
    記點，經核並無違誤。是本件抗告，為無理由，應予駁回。
四、據上論結，應依道路交通案件處理辦法第26條，刑事訴訟法
    第412條，裁定如主文。
中    華    民    國    97    年    4     月    30    日
                  刑事第五庭審判長法  官  吳  敦
                                  法  官  張傳栗
                                  法  官  陳春秋
以上正本證明與原本無異。
不得再抗告。
                                  書記官  李家敏
中    華    民    國    97    年    5     月    2     日


司法院資訊處製作；財團法人民間司法改革基金會備份。
